【裁判字號】    98,中簡上,756
【裁判日期】    980828
【裁判案由】    侵占
【裁判全文】
臺灣臺中地方法院刑事判決           98年度中簡上字第756號
上  訴  人  臺灣臺中地方法院檢察署檢察官
被      告  丙○○
上列上訴人因被告侵占案件，不服本院臺中簡易庭九十八年度中
簡字第一六一一號中華民國九十八年六月八日第一審簡易判決（
聲請案號：臺灣臺中地方法院檢察署九十八年度偵字第七九０六
號），提起上訴，本院管轄之第二審合議庭判決如下：
    主    文
原判決撤銷。
丙○○意圖為自己不法之所有，而侵占離本人所持有之物，處罰
金新臺幣陸仟元，如易服勞役，以新臺幣壹仟元折算壹日。
    犯罪事實
一、丙○○於民國九十七年十月九日下午十一時許，徒步行經臺
    中縣太平市○○路與太平路口，見地上有三星廠牌、Ｚ二四
    八型之行動電話一支【序號：0000000000000
    00號，價值約新臺幣（下同）三千五百元。前開行動電話
    一支，原係已成年之乙○○所持用，於同日在其位於臺中縣
    太平市○○路一四０號住處（因整修而未關大門）內，為不
    詳姓名之人所竊後遺於該處】，而可知係屬離本人所持有之
    物，詎竟萌為自己不法所有之意圖，予以撿拾且將上開行動
    電話一支侵占入己，並於翌日（即九十七年十月十日），持
    往許志增所經營址設臺中縣太平市○○路一六三號之「中友
    通訊行」，以一千元之價格變賣與不知情之許志增。嗣因警
    方前往上開「中友通訊行」執行查贓勤務而循線查獲。
二、案經臺中縣警察局霧峰分局報請臺灣臺中地方法院檢察署檢
    察官偵查後聲請簡易判決處刑。
    理    由
一、本件有關以下所引用被告丙○○以外之人於審判外之言詞或
    書面陳述，而不符合刑事訴訟法第一百五十九條之一至第一
    百五十九條之四之規定者，均經本院於審理時當庭直接提示
    而為合法之調查，且公訴人、被告均未於言詞辯論終結前聲
    明異議，本院審酌前開證據作成或取得之狀況，並無非法或
    不當取證之情事，且亦無顯不可信之情況，故認為適當而均
    得以作為證據，是前開證據依刑事訴訟法第一百五十九條之
    五之規定，均具有證據能力，先予敘明。
二、訊據被告丙○○對於上揭事實坦承不諱，且有證人乙○○、
    許志增於警詢時之證述在卷可稽。又被告撿拾上揭離被害人
    乙○○所持有之行動電話一支後，以一千元之價格變賣與不
    知情之許志增而得款花用，足認被告行為時主觀上確有為自
    己不法所有之意圖甚明。此外，復有手機讓渡書、通聯調閱
    查詢單各一份在卷可佐，本件事證明確，被告犯行洵足認定
    。
三、核被告所為，係犯刑法第三百三十七條之侵占離本人所持有
    之物罪（刑法第三百三十七條之罰金刑，依刑法施行法第一
    條之一第一項、第二項前段之規定，其貨幣單位為新臺幣，
    且就其所定罰金數額提高為三十倍）。原審以被告罪證明確
    ，予以罪論科刑，固非無見；惟按刑法第四十七條第一項規
    定：「受徒刑之執行完畢，或一部之執行而赦免後，五年以
    內故意再犯有期徒刑以上之罪者，為累犯，加重本刑至二分
    之一。」，而被告前固曾於八十一年間，因竊盜案件，經本
    院以八十一年度易字第六三一七號判處有期徒刑一年二月確
    定，復於八十二年七月三日，因違反肅清煙毒條例案件，經
    本院以八十二年度訴字第一四二五號判處有期徒刑三年六月
    確定，再於八十六年十二月十九日，因竊盜案件，經本院以
    八十六年度易字第五九三三號判處有期徒刑四月確定，前揭
    刑期經入監接續執行後，於九十二年三月十一日假釋付保護
    管束，並因前開保護管束期間已於同年十一月二十五日屆滿
    未經撤銷而視為執行完畢，有臺灣臺中地方法院檢察署刑案
    資料查註紀錄表、臺灣高等法院被告全國前案紀錄表各一份
    在卷可考，然被告於上開刑期執行完畢五年內故意再犯之本
    案，係犯法定刑為專科罰金之刑法第三百三十七條之罪，該
    罪並非刑法第四十七條第一項所定「有期徒刑以上之罪」，
    自不得論被告累犯並據以加重其刑。原審疏未注意，誤論被
    告為累犯而依刑法第四十七條第一項之規定對被告加重其刑
    ，於法容有未合，檢察官執此上訴為有理由，自應由本院將
    原判決予以撤銷改判，以資適法。爰審酌被告之素行、犯罪
    之動機、目的係為圖一己之私利、手段、所侵占離本人持有
    之物為價值三千五百元之行動電話一支、對被害人乙○○所
    生之損害及被告犯罪後坦承犯行，態度尚屬良好等一切情狀
    ，量處如主文第二項所示之刑，並諭知易服勞役之折算標準
    ，以示懲儆。
據上論斷，應依刑事訴訟法第四百五十五條之一第一項、第三項
、第三百六十九條第一項前段、第三百六十四條、第二百九十九
條第一項前段，刑法第三百三十七條、第四十二條第三項，刑法
施行法第一條之一第一項、第二項前段，判決如主文。
本案經檢察官甲○○到庭執行職務
中    華    民    國    98    年    8     月    28    日
                  刑事第十庭    審判長法  官  李雅俐
                                      法  官  王世華
                                      法  官  蔡美華
以上正本證明與原本無異。
本件不得上訴。
                                      書記官  莊金屏
中    華    民    國    98    年    8     月    28    日
附錄論罪科刑法條：
刑法第三百三十七條：
意圖為自己或第三人不法之所有，而侵佔遺失物、漂流物或其他
離本人所持有之物者，處五百元以下罰金。
刑法施行法第一條之一：
中華民國九十四年一月七日刑法修正施行後，刑法分則編所定罰
金之貨幣單位為新臺幣。
九十四年一月七日刑法修正時，刑法分則編未修正之條文定有罰
金者，自九十四年一月七日刑法修正施行後，就其所定數額提高
為三十倍。但七十二年六月二十六日至九十四年一月七日新增或
修正之條文，就其所定數額提高為三倍。


司法院資訊處製作；財團法人民間司法改革基金會備份。
